ja: アリ農場キットコンテンツ: アリの餌付き; アリの引換券/証明書; アリ付き (生体); キャリングケース/スタンド; 脱出防止バリア; 給餌用スポイト/ピペット; 飼育容器; 説明書/学習ガイド; 拡大鏡; 観察用ライト; 女王アリ付き; 交換用飼育ケース; 交換用培地パック; トンネル用培地; 給水器; その他
ru: Содержимое набора муравьиной фермы: Корм для муравьев в комплекте; Купон/сертификат на муравьев; Муравьи в комплекте (живые); Футляр для переноски/подставка; Барьер от побега; Капельница/пипетка для кормления; Жилой контейнер; Инструкция/обучающее руководство; Лупа; Подсветка для наблюдения; Матка в комплекте; Сменный жилой контейнер; Сменная упаковка наполнителя; Наполнитель для рытья туннелей; Поилка; Другое
tr: Karınca çiftliği kit içeriği: Karınca yemi dahil; Karınca kuponu/sertifikası; Karıncalar dahil (canlı); Taşıma çantası/standı; Kaçış önleme bariyeri; Besleme damlalığı/pipeti; Habitat kabı; Talimatlar/öğrenim kılavuzu; Büyüteç; Gözlem ışığı; Kraliçe dahil; Yedek habitat; Yedek ortam paketi; Tünel açma ortamı; Su dağıtıcısı; Diğer
fi: Muurahaisterraariosarjan sisältö: Sisältää muurahaisten ruokaa; Muurahaiskuponki/-sertifikaatti; Sisältää muurahaisia (eläviä); Kantolaukku/teline; Karkaamisenestosuojus; Ruokintapipetti; Elinympäristöastia; Ohjeet/oppimisopas; Suurennuslasi; Havainnointivalo; Sisältää kuningattaren; Vaihtoelinympäristö; Vaihtotäytepakkaus; Kaivuaine; Vesiautomaatti; Muu
vi: Nội dung bộ dụng cụ trang trại kiến: Bao gồm thức ăn cho kiến; Phiếu/chứng chỉ mua kiến; Bao gồm kiến (kiến sống); Hộp đựng/giá đỡ; Rào chắn chống thoát; Ống nhỏ giọt/ống hút cho ăn; Hộp nuôi; Sách hướng dẫn/tài liệu tìm hiểu; Kính lúp; Đèn quan sát; Bao gồm kiến chúa; Môi trường sống thay thế; Túi môi trường thay thế; Môi trường đào hang; Bình cấp nước; Khác
bg-BG: Съдържание на комплекта за мравеферма: Включена храна за мравки; Ваучер/сертификат за мравки; Включени мравки (живи); Калъф за носене/стойка; Бариера против бягство; Капкомер/пипета за хранене; Контейнер за местообитание; Инструкции/ръководство за обучение; Лупа; Светлина за наблюдение; Включена кралица; Резервно местообитание; Резервен пакет със среда; Среда за копаене на тунели; Диспенсър за вода; Друго
nb: Maurfarmsett innhold: Maurmat inkludert; Maurkupong/-sertifikat; Maur inkludert (levende); Bæreveske/stativ; Rømningssikker barriere; Fôringspipette; Habitatbeholder; Instruksjoner / læringsveiledning; Forstørrelsesglass; Observasjonslys; Dronning inkludert; Ekstra habitat; Ekstra mediepakke; Tunnelmedium; Vanndispenser; Annet
pt-PT: Conteúdo do kit de formigueiro: Comida para formigas incluída; Voucher/certificado para formigas; Formigas incluídas (vivas); Estojo de transporte/suporte; Barreira antiescape; Conta-gotas/pipeta de alimentação; Recipiente do habitat; Instruções/guia de aprendizagem; Lupa; Luz de observação; Rainha incluída; Habitat de substituição; Embalagem de meio de substituição; Meio de escavação; Dispensador de água; Outro
ro-RO: Conținut kit pentru ferme de furnici: Hrană pentru furnici inclusă; Voucher/certificat pentru furnici; Furnici incluse (vii); Cutie de transport/suport; Barieră anti-evadare; Pipetă de hrănire; Recipient habitat; Instrucțiuni/ghid de învățare; Lupă; Lumină de observație; Regină inclusă; Habitat de rezervă; Pachet de mediu de rezervă; Mediu de tunelare; Dozator de apă; Altele
hr-HR: Sadržaj kompleta farme mrava: Uključena hrana za mrave; Vaučer/certifikat za mrave; Uključeni mravi (živi); Kutija za nošenje / stalak; Pregrada za sprječavanje bijega; Kapanjka/pipeta za hranjenje; Spremnik sa staništem; Upute / vodič za učenje; Povećalo; Svjetlo za promatranje; Kraljica uključena; Zamjensko stanište; Zamjensko pakiranje supstrata; Supstrat za kopanje tunela; Dozator za vodu; Ostalo
hu: Hangyafarmkészlet tartalmai: Hangyaeledellel; Hangyautalvánnyal / -tanúsítvánnyal; Hangyákkal (élő); Hordtáskával/állvánnyal; Szökésgátlóval; Etető cseppentővel/pipettával; Élőhelytartállyal; Útmutatóval/oktatóanyaggal; Nagyítóval; Megfigyelő lámpával; Királynővel; Pótélőhellyel; Póttalajjal; Alagútépítő közeggel; Vízadagolóval; Egyéb
pt-BR: Conteúdo do kit para formigueiro: Alimento para formigas incluído; Voucher/certificado de formiga; Formigas incluídas (vivas); Estojo/suporte de transporte; Barreira contra fugas; Conta-gotas/pipeta de alimentação; Recipiente do habitat; Instruções/guia de aprendizagem; Lupa; Luz de observação; Rainha incluída; Habitat de substituição; Pacote de meio de substituição; Meio de escavação; Bebedouro; Outro
sl-SI: Vsebina kompleta za gojilnico za mravlje: Priložena hrana za mravlje; Bon/certifikat za mravlje; Priložene mravlje (žive); Prenosna torba/stojalo; Pregrada za preprečevanje pobega; Kapalka/pipeta za hranjenje; Posoda za habitat; Navodila/priročnik za učenje; Lupa; Opazovalna lučka; Priložena matica; Nadomestni habitat; Nadomestni paket medija; Medij za kopanje rovov; Razpršilnik za vodo; Drugo
lt-LT: Skruzdžių ūkio rinkinio turinys: Pridėtas skruzdėlių maistas; Skruzdėlių kuponas / sertifikatas; Pridėtos skruzdėlės (gyvos); Nešiojimo dėklas / stovas; Pabėgti neleidžiantis barjeras; Maitinimo lašintuvas / pipetė; Buveinės talpykla; Instrukcijos / mokomasis vadovas; Didinamasis stiklas; Stebėjimo lemputė; Pridėta motinėlė; Pakaitinė buveinė; Pakaitinės terpės pakuotė; Tuneliavimo terpė; Vandens dozatorius; Kita
pl: Zawartość zestawu farmy mrówek: Pokarm dla mrówek w zestawie; Kupon/certyfikat na mrówki; Mrówki w zestawie (żywe); Etui do przenoszenia / stojak; Bariera zapobiegająca ucieczce; Kroplomierz / pipeta do karmienia; Pojemnik mieszkalny; Instrukcja / przewodnik edukacyjny; Lupa; Światło do obserwacji; Królowa w zestawie; Zapasowy pojemnik mieszkalny; Zapasowe podłoże; Podłoże do kopania tuneli; Dozownik wody; Inne
en: Ant farm kit contents: Ant food included; Ant voucher/certificate; Ants included (live); Carrying case/stand; Escape-prevention barrier; Feeding dropper/pipette; Habitat container; Instructions/learning guide; Magnifier; Observation light; Queen included; Replacement habitat; Replacement medium pack; Tunneling medium; Water dispenser; Other
es: Contenido del kit de hormiguero: Incluye comida para hormigas; Cupón/certificado para hormigas; Incluye hormigas (vivas); Estuche de transporte/soporte; Barrera de prevención de escapes; Gotero/pipeta de alimentación; Recipiente para hábitat; Instrucciones/guía de aprendizaje; Lupa; Luz de observación; Incluye reina; Hábitat de reemplazo; Paquete de medio de reemplazo; Medio de excavación; Dispensador de agua; Otro
zh-TW: 螞蟻農場套件內容: 含螞蟻飼料; 螞蟻兌換券/憑證; 包含螞蟻 (活體); 攜帶盒/支架; 防逃脫屏障; 餵食滴管/移液管; 棲息地容器; 說明書/學習指南; 放大鏡; 觀察燈; 包含蟻后; 替換棲息地; 替換介質包; 挖掘介質; 飲水器; 其他
zh-CN: 蚂蚁农场套件内容: 含蚂蚁食物; 蚂蚁兑换券/证书; 含活体蚂蚁; 便携盒/支架; 防逃逸隔离带; 喂食滴管/移液管; 栖息容器; 说明书/学习指南; 放大镜; 观察灯; 含蚁后; 替换栖息地; 替换介质包; 筑巢介质; 喂水器; 其他
sv: Innehåll i myrhuskitet: Myrmat ingår; Värdebevis/certifikat för myror; Myror ingår (levande); Bärväska/stativ; Rymningsskydd; Matningspipett; Behållare; Instruktioner/utbildningsguide; Förstoringsglas; Observationsljus; Drottning ingår; Ersättningsbehållare; Extra medium-förpackning; Tunnlingsmedium; Vattenautomat; Annat
el: Περιεχόμενα κιτ μηρμυγκοφάρμας: Περιλαμβάνεται τροφή για μυρμήγκια; Κουπόνι/πιστοποιητικό για μυρμήγκια; Περιλαμβάνονται μυρμήγκια (ζωντανά); Θήκη μεταφοράς/βάση; Φράγμα αποτροπής διαφυγής; Σταγονόμετρο/πιπέτα ταΐσματος; Δοχείο ενδιαιτήματος; Οδηγίες/εκπαιδευτικός οδηγός; Μεγεθυντικός φακός; Φως παρατήρησης; Περιλαμβάνεται βασίλισσα; Ανταλλακτικό ενδιαίτημα; Ανταλλακτική συσκευασία μέσου; Μέσο διάνοιξης τούνελ; Διανομέας νερού; Άλλο
ko: 개미 농장 키트 구성품: 개미 먹이 포함; 개미 바우처/인증서; 개미 포함(생물); 휴대용 케이스/스탠드; 탈출 방지벽; 먹이용 스포이트/피펫; 사육장 컨테이너; 설명서/학습 가이드; 돋보기; 관찰용 조명; 여왕개미 포함; 교체용 사육장; 교체용 매질 팩; 터널용 매질; 급수기; 기타
cs: Obsah sady mravenčí farmy: Včetně krmiva pro mravence; Poukaz/certifikát na mravence; Včetně mravenců (živých); Přepravní pouzdro / stojánek; Bariéra proti úniku; Krmicí kapátko/pipeta; Nádoba s biotopem; Návod / vzdělávací průvodce; Lupa; Osvětlení pro pozorování; Včetně královny; Náhradní biotop; Náhradní balení média; Médium na tvorbu tunelů; Dávkovač vody; Jiné
de: Inhalt des Ameisenfarmpakets: Inklusive Ameisenfutter; Ameisen-Gutschein/Zertifikat; Inklusive Ameisen (lebend); Tragetasche/Ständer; Ausbruchsschutz; Fütterungstropfer/Pipette; Habitatbehälter; Anleitung/Lernleitfaden; Lupe; Beobachtungslicht; Inklusive Königin; Ersatzhabitat; Ersatzmedium-Pack; Tunnelmedium; Wasserspender; Sonstige
sk-SK: Obsah súpravy mraveniska: Vrátane krmiva pre mravce; Poukážka/certifikát na mravce; Vrátane mravcov (živých); Prenosné puzdro/stojan; Bariéra proti úniku; Kvapátko/pipeta na kŕmenie; Nádoba pre biotop; Návod/vzdelávacia príručka; Lupa; Svetlo na pozorovanie; Vrátane kráľovnej; Náhradný biotop; Náhradné balenie média; Médium na tunelovanie; Dávkovač vody; Iné
th: รายการอุปกรณ์ในชุดฟาร์มมด: รวมอาหารมด; บัตรกำนัล/ใบรับรองสำหรับรับมด; รวมมด (มีชีวิต); กระเป๋าพกพา/แท่นวาง; ที่กั้นกันมดหนี; หลอดหยดอาหาร/ปิเปตต์; ภาชนะเลี้ยง; คำแนะนำ/คู่มือการเรียนรู้; แว่นขยาย; ไฟสังเกตการณ์; รวมนางพญา; ที่อยู่สำรอง; วัสดุสำหรับเปลี่ยน; วัสดุสำหรับทำอุโมงค์; ที่ให้น้ำ; อื่นๆ
da: Myrekolonisæts indhold: Myremad inkluderet; Værdibevis/certifikat til myrer; Myrer inkluderet (levende); Bæretaske/stativ; Flugtsikringsbarriere; Fodringsdråbetæller/pipette; Habitatbeholder; Vejledning/læringsguide; Forstørrelsesglas; Observationslys; Dronning inkluderet; Ekstra habitat; Ekstra mediepakke; Tunnelmedie; Vanddispenser; Andet
fr: Contenu du kit de la ferme à fourmis: Nourriture pour fourmis incluse; Bon/certificat pour fourmis; Fourmis incluses (vivantes); Mallette de transport/support; Barrière anti-évasion; Compte-gouttes/pipette de nourrissage; Récipient d’habitat; Instructions/guide d’apprentissage; Loupe; Lumière d’observation; Reine incluse; Habitat de rechange; Pack de milieu de rechange; Milieu pour creuser; Distributeur d’eau; Autre
nl: Inhoud mierenboerderijset: Inclusief mierenvoedsel; Mierenvoucher/-certificaat; Inclusief mieren (levend); Draagtas/standaard; Ontsnappingsbarrière; Voederdruppelaar/pipet; Habitatcontainer; Instructies/leergids; Vergrootglas; Observatielamp; Inclusief koningin; Vervangend habitat; Vervangend mediumpakket; Tunnelmedium; Waterdispenser; Overig
it: Contenuto del kit per l'allevamento di formiche: Cibo per formiche incluso; Buono/certificato per formiche; Formiche incluse (vive); Custodia per il trasporto/supporto; Barriera antifuga; Contagocce/pipetta per l'alimentazione; Contenitore per habitat; Istruzioni/guida didattica; Lente d'ingrandimento; Luce di osservazione; Regina inclusa; Habitat di ricambio; Confezione materiale di ricambio; Materiale per gallerie; Dispenser d'acqua; Altro